臺灣臺北地方法院民事裁定
110年度家聲字第223號
聲  請  人  龍鳳儀  
上列聲請人因監護宣告事件，聲請交付法庭錄音光碟，本院裁定
如下：
    主      文
龍鳳儀繳納費用後，准予交付本院110年度家聲抗字第62號監護
宣告事件於民國110年11月1日準備程序期日法庭錄音光碟。
聲請人就前項所示法庭錄音光碟內容，不得散布、公開播送，或
為非正當目的使用，並禁止再行轉拷利用。
    理      由
一、按當事人及依法得聲請閱覽卷宗之人，因主張或維護其法律
    上利益，得於開庭翌日起至裁判確定後6個月內，繳納費用
    聲請法院許可交付法庭錄音內容，法院組織法第90條之1第1
    項前段定有明文。所謂主張或維護法律上利益，舉凡核對更
    正筆錄、他案訴訟所需，或認法院指揮訴訟方式對其訴訟權
    益有影響之虞，欲用以保障其法律上利益者，均屬之，此有
    最高法院105年度台抗字第344號裁定、106年度台抗字第447
    號裁定意旨可參。再當事人及依法得聲請閱覽卷宗之人，因
    主張或維護其法律上利益，聲請交付法庭錄音內容時，應敘
    明理由，由法院為許可與否之裁定；法院受理前項聲請，如
    認符合聲請人要件，並在聲請期間內提出，且就所主張或維
    護法律上之利益已敘明者，除法令另有排除規定外，應予許
    可；其聲請經法院裁定許可者，每張光碟應繳納費用新臺幣
    50元。惟持有法庭錄音內容之人，就取得之錄音內容，不得
    散布、公開播送，或為非正當目的使用，法院組織法第90條
    之4第1項、法庭錄音錄影及其利用保存辦法第8條亦有明文
    規定。
二、聲請意旨略以：聲請人為鈞院110年度家聲抗字第62號監護
    宣告事件之關係人，為求全盤瞭解110年11月1日開庭內容，
    以釐清事實，藉以準備聲請為監護人，爰請交付法庭錄音光
    碟等語。　　
三、經查，聲請人為本院110年度家聲抗字第62號監護宣告事件
    之關係人即受監護宣告之人之女，並經原審指定為會同開具
    財產清冊之人等情，業經本院依職權調閱上開卷宗核對無訛
    ，而監護宣告事件雖不公開，但應無依法令不予許可或限制
    聲請閱覽、抄錄或攝影卷內文書之情形，亦未涉及國家機密
    及其他依法令應予保密之事項，且聲請人已敘明其法律上利
    益，是聲請人聲請交付法庭錄音光碟，核無不合，應予准許
    。另聲請人就其依法取得之法庭錄音內容，不得散布、公開
    播送，或為非正當目的使用，並不得再行轉拷利用。
四、爰裁定如主文。
中　　華　　民　　國　  110　　年　　12 　月　  14　 日 
                    家事法庭　審判長法  官  李莉苓
                                    法  官  陳伯均
                                    法  官  蔡寶樺
以上正本係照原本作成。
本裁定不得抗告。
中　　華　　民　　國　　110 　年　　12　　月　　14　　日
                                    書記官  張妤瑄